【裁判字號】    98,簡上,898
【裁判日期】    990104
【裁判案由】    妨害風化
【裁判全文】
臺灣高雄地方法院刑事判決             98年度簡上字第898號
上  訴  人
即  被  告  丁○○
上列上訴人因妨害風化案件，不服本院高雄簡易庭中華民國98年
7 月21日98年度審簡字第1168號第一審簡易判決（聲請簡易判決
處刑案號：97年度偵字第31495 號），提起上訴，本院管轄之第
二審合議庭判決如下：
    主  文
上訴駁回。
    事  實
一、丁○○係址設高雄縣鳳山市○○路○ 段233 號「越可愛美容
    坊」之負責人，與所僱用之服務人員丙○○（業經本院判決
    確定），竟共同基於意圖使女子與他人為性交行為而媒介、
    容留以營利之犯意聯絡，於民國97年11月3 日下午4 時50分
    許，適有男客宋東儒前往該店消費，丙○○即將其帶至該店
    2 樓3 室內，媒介、容留男客宋東儒與越南籍成年女子阮南
    芳在該店2 樓3 室內，從事由宋東儒以陰莖插入阮南芳陰道
    內來回抽送，直至射精為止之俗稱「全套」性交易行為，約
    定費用為新臺幣（下同）3,000 元，丁○○則每1,000 元抽
    取400 元以營利。嗣於同日下午5 時20分許，為警臨檢而當
    場查獲。
二、案經高雄縣政府警察局鳳山分局報告臺灣高雄地方法院檢察
    署檢察官偵查後聲請簡易判決處刑。
    理  由
壹、程序部分：
一、按被告於第二審經合法傳喚，無正當之理由不到庭者，得不
    待其陳述，逕行判決，刑事訴訟法第371 條定有明文，而依
    同法第455 條之1 第3 項之規定，上開規定對於不服簡易判
    決而上訴者亦得準用之。又按被告經通緝或所在不明，將傳
    票用公示送達，係屬合法傳喚，苟無正當理由而不到庭，第
    二審得逕行判決，司法院院字第1317號、第2487號解釋文參
    照。本件本院98年10月1 日審判期日之傳票，已於98年9 月
    21日郵寄至上訴人即被告丁○○（下稱被告）之住所地高雄
    市新興區○○○路223 號，未獲會晤被告本人，亦無受領文
    書之同居人或受僱人，而於同日寄存在高雄市政府警察局新
    興分局五福二路派出所，然被告該次期日並未到庭，有上訴
    狀（載明被告之住所地）、送達證書及本院審判筆錄在卷可
    稽（見本院簡上卷第3 、35、39頁）；又因被告於98年9 月
    2 日經臺灣高雄地方法院檢察署發佈通緝，本院98年12月23
    日審判期日之傳票，業已分別於98年11月3 日、98年11月6
    日張貼公告在高雄市新興區區公所、本院牌示處，有本院公
    示送達公告、高雄市新興區公所簡便復文表在卷可憑（見本
    院簡上卷第67、68頁）。依刑事訴訟法第62條準用民事訴訟
    法第138 條第2 項關於寄存送達及第152 條關於公示送達之
    規定，寄存送達，自寄存之日起，經10日發生效力；公示送
    達，自將公告或通知書黏貼公告處之日起，經20日發生效力
    ，是本件被告丁○○經合法傳喚後，無正當理由未到庭，依
    上開規定及說明，爰不待其陳述而為一造辯論判決，合先敘
    明。
二、次按被告以外之人於審判外之陳述，雖不符刑事訴訟法第15
    9 條之1 至第159 條之4 之規定，而經當事人於審判程序同
    意作為證據，法院審酌該言詞陳述或書面陳述作成時之情況
    ，認為適當者，亦得為證據；當事人、代理人或辯護人於法
    院調查證據時，知有第159 第1 項不得為證據之情形，而未
    於言詞辯論終結前聲明異議者，視為有前項之同意，刑事訴
    訟法第159 條之5 定有明文。本案所引下列各項證據（詳後
    述），就傳聞證據部分，檢察官於本院調查證據時，知有前
    開第159 第1 項不得為證據之情形，於言詞辯論終結前，未
    聲明異議，本院審酌該等證據作成時之狀況，並無違法取證
    之情事，且無不宜作為證據之情形，依前開說明，均有證據
    能力。
貳、實體部分：
一、上訴人即被告（下稱被告）丁○○上訴意旨略以：阮南芳並
    非被告所僱用，且當日被告亦不在場，再者，阮南芳違反社
    會秩序維護法案件，因認警方並未查獲阮南芳與宋東儒有性
    交易之行為，經高雄地方法院97年度鳳秩字第117 號諭知阮
    南芳不罰云云。惟查：
（一）本件警察查獲當日，係同案被告丙○○帶領男客宋東儒進
      入「越可愛美容坊」2 樓3 室，並通知阮南芳到2 樓3 室
      為宋東儒服務等情，業據證人阮南芳、宋東儒於警詢中證
      述明確（見警卷第15、19頁），又證人阮南芳於警詢中已
      證稱係向丁○○領取薪資，該店平日是丁○○帶客人及通
      知服務人員去房間替客人服務，其與丁○○並無仇恨等語
      明確（見警卷第16、17頁）；證人宋東儒亦證稱不認識丁
      ○○及丙○○（見警卷第20頁），則證人阮南芳、宋東儒
      與被告丁○○間既無仇隙，自無設詞誣陷被告丁○○之情
      事，是證人阮南芳、宋東儒上開所述，均堪信為真實。
（二）證人即查獲員警甲○○於本院審理時證稱：因為之前有檢
      舉這家店有從事妨害風化的行為，97年11月3 日伊等員警
      有先在越可愛美容坊的對面埋伏，伊等人看到客人進去這
      家店後，斟酌半小時，由伊先喬裝客人假裝要消費，進入
      該店，負責人丁○○在樓下類似櫃臺的地方，丙○○坐在
      1 樓沙發處，丁○○看到伊就走過來，直接帶伊到2 樓房
      間：在查獲現場伊有問宋東儒，他坦承有與女服務生從事
      姦淫的行交易行為，並直接說是是在庭的丙○○帶他去房
      間的，小姐是自己上去的，也有講交易金額；伊私底下有
      問宋東儒說，丁○○說阮南芳不是這家店的小姐，你怎麼
      會叫阮南芳？他說之前他朋友在這家店消費，當時就是叫
      到阮南芳，他朋友有留電話給他，所以他才請丙○○幫他
      打電話叫阮南芳來服務等語（見本院簡上卷第42～44頁）
      。證人宋東儒於警詢中亦證稱有與阮南芳完成性交易行為
      ，代價3,000 元等語（見警卷第20頁）。益徵被告丙○○
      確實有撥打電話叫阮南芳到越可愛美容坊2 樓3 室為男客
      宋東儒服務，阮南芳並在該處與宋東儒發生性交易，阮南
      芳雖非該店所僱請之女服務生，然屬支援性質，且被告丁
      ○○對於媒介阮南芳及阮南芳在其所經營之「越可愛美容
      坊」與男客從事性交易乙事，亦應知情乙節，至為明確。
（三）被告丁○○所經營之「越可愛美容坊」，其內包廂僅有床
      、冷氣、衛生紙、紙杯等物品，未見任何美容或按摩器具
      ，現場亦無擺設護膚產品或提供護膚產品之相關資訊，有
      現場照片在卷可考（見警卷第30頁），顯與正當護膚業者
      之營業方式大相逕庭。參以證人甲○○證稱：當時丁○○
      只有問伊有沒有來過，伊說第1 次，並問他費用怎麼算，
      他說都一樣，伊就說伊要瘦瘦高高的。丁○○就帶伊上去
      ，沒有很明確講到金額等語（見本院簡上卷第42頁），倘
      「越可愛美容坊」為一正當經營之美容店，價目應清楚標
      示，且重視者應為服務人員之技術，豈有以外表挑選服務
      人員，且未明確告知價錢為何，堪認該店顯非以正當方式
      經營。由此，足認被告丁○○確有媒介、容留女子與男客
      為性交行為以營利之事。
（四）綜上，被告丁○○所辯顯不足採信。本件事證明確，被告
      丁○○犯行洵堪認定，應依法論科。
三、核被告丁○○所為，係犯刑法第231 條第1 項之圖利容留性
    交罪。被告丁○○就上開犯行，與同案被告丙○○具有犯意
    聯絡及行為分擔，應論以共同正犯。被告丁○○媒介之行為
    ，為容留行為所吸收，不另論罪。原審認被告丁○○罪證明
    確，因而適用刑法第28條、第231 條第1 項、第41條第1 項
    前段，刑法施行法第1 條之1 ，判處被告丁○○有期徒刑3
    月，如易科罰金，以新臺幣1,000 元折算1 日，其認事用法
    並無違誤，量刑亦屬妥適。被告丁○○上訴意旨猶否認犯行
    ，其上訴為無理由，應予駁回。
據上論斷，應依刑事訴訟法第455 條之1 第1 項、第3 項、第36
8 條、第371 條，判決如主文。
本案經檢察官乙○○到庭執行職務。
中    華    民    國    99    年    1     月    4     日
                  刑事第十六庭  審判長法  官  曾逸誠
                                      法  官  林柏壽
                                      法  官  王靖茹
以上正本證明與原本無異。
不得上訴。
中    華    民    國    99    年    1     月    4     日
                                      書記官  陳鈺甯
附錄本案論罪科刑之法條：
刑法第231條第1項
意圖使男女與他人為性交或猥褻之行為，而引誘、容留或媒介以
營利者，處5 年以下有期徒刑，得併科10萬元以下罰金。以詐術
犯之者，亦同。

司法院資訊處製作；財團法人民間司法改革基金會備份。
